Inventaris van het familiearchief Welcker over de jaren 1792-2007
Nationaal Archief, Den Haag
- Familie Welcker, A.
  - Albertus Welcker (1886-1957) en Johanna Maria van Wessem (1896-1978), A.9.
    - Albertus Welcker, A.9.1.
      - Openbaar leven in Nederland, A.9.1.6.
        - Kunsthistorische publicaties, A.9.1.6.4.
          - Correspondentie over kunsthistorische aangelegenheden of over de expertise van zijn kunstbezit., 1922-1955; 567-578; 11 omslagen
            - A Seyler, 1938; 1940; K.E. Simon, 1938; H.W. Singer, 1931-1938; A.C. Smit, 1941; Ch.G. Smits, 1936-1939; K. van Someren Gréve, 8 augustus 1940; M. Spethmann, 17 augustus 1935; P. Spijker, 3 januari 1948; A. Staring, 1945-1948; Galerie Guy Steyn; Kurt Steinart, 1938-1939; S. Stelling-Ehrhart, 1935, 1938; J. Sthyr, 1940; J. Byan Straw, 1931-1938, R. van Suchtelen, 1942, 1944; P.T.A. Swillens, 1938, 1948, 576
            - F.W.G. Théonville, 1932-1939; Eduard Trautscholdt (Kunstantiquariaat C.G. Boerner) 1933-1943; C.J. Veder, 1945; A. Vermeylen, 4 maart 1939 met krantenknipsels z.j.; Vitzthum, 26 oktober 1938; Hans Vollmer, 1940; A.B. de Vries, 1940; R.W.P. de Vries, 1924-1937; H. van de Waal, 1936-1948, 577
            - David B. Webb, 28 juli 1956; W. Wegner, 3 augustus 1956;, A. Weingartner, 1938; H. Weiszäcker, 1939-1942; A. Welter, 26 november 1932; K.F. Wenckebach, 28 april 1925; W. Werner Sandbergen, 31 augustus 1956; F.C. Wieder, 17 januari 1933; Jan Wiegman, 1942-1944; Winkler, juni 1938; Robert Wilt, 1937-1938; M. Woerdeman, 19 november 1947; Frank van de Wijngaert, 1954-1955; Erven Wijsmuller’s Papierhandel, 5 december 1939; Stephan Zäder, 11 december 1939; E. van der Zanden, 1946; A. Zübel, 21 maart 1938; n.n., 1931-1947, 578
          - Klad van een brief van Welcker aan De Telegraaf over een door hem geconstateerde vervalsing., Z.j.; 579; 1 stuk
          - Maandabonnement op entree in alle Italiaanse staatsmusea., 1926 juni; 580; 1 stuk
          - Stukken betreffende een artikelenserie Johannis Ruysscher alias Jonge Hercules in het tijdschrift Oud Holland., 1931-1940; 581-587; 7 omslagen
            - Manuscripten van een eerste aanzet., 581
            - Als illustratiemateriaal gebruikte fotografische reproducties, z.j., 582
            - Correspondentie met museumhouders, archivarissen en kunsthandelaren, met krantenartikelen over Ruysscher, 1931-1933, 583
            - Manuscripten en drukproeven van aflevering I en II, 1932-1933, 584
            - Manuscripten en drukproeven van aflevering III-V, 1933-1936, 585
            - Verzamelbundel, uitgegeven door Oud-Holland, met drukproeven en illustratieaanwijzingen, met nadere reproductieproeven van grafisch werk, 1936, 586
            - Manuscripten, illustratiemateriaal, correspondentie en drukproeven van een toegevoegd artikel aflevering VI, 1940, 587
          - Stukken betreffende zijn onderzoek naar over de graveur Simon Wijnhoutsz. Frisius en twee artikelen over hem in Oud Holland., 1932-1936; 588; 1 pak
          - Documentatie over een schenking van een mansportret door Johannes Vermeer aan de stad Wenen door Seyss Inquart., 1943; 774; 1 omslag
          - Stukken betreffende artikelen over Jan van der Straat (Johannes Stradanus), tekeningen van Egbert van Heemskerk sr en jr, in Graphische Kunst, Wenen., 1936, 1938; 589; 1 omslag
          - Stukken betreffende diverse artikelen in diverse tijdschriften., 1936-1947; 590; 1 omslag
          - Artikelen over Aesculapius en Hygieia in Tijdschrift voor geneeskunde, 1951; De paaschos te Amsterdam, Amstelodamum (1951?), Reisdagboek Van Vincent Laurens van der Vinne, Oude Kunst, nr. 1., 1937-1951; 591; 1 omslag
          - Artikelen in het tijdschrift Oud Holland over 16e en 17e-eeuwse meesters., 1937-1954; 592-595; 4 omslagen
            - Jan Steen, Simson en Delila, 1937; Adriaen de Vries, 1938 en 1942; Titus van Rhijn als tekenaar, 1938; Govert Flinck met aantekeningen over een mogelijk verblijf van Rembrandt in Londen, 1940; Jan de Groot, 1940, 592
            - Jan de Groot, 1940; Pieter Boddink of Pieter van Laer, 1940 met vervolg 1947; Emanuel Murant, 1946; Johannes Vermeer of Jan Casteleyn, 1946, 593
            - Johannes Liss of Lissano, 1947; Pieter Lastman, 1947; Hannes Ter Borch, 1948, 594
            - Hendrik Avercamp of Arent Aertsz?, 1950; Nicolaas Voy, 1951; Gerard van der Horst, 1953; Carel van Mander als ontwerper voor zilversmeden I en II, 1953, 1955; Rembrandts portret van Jan Cornelis Sylvius, ets, 1954, 595
          - Manuscripten van niet gepubliceerde artikelen over ’Colenis de Bie en zijn conterfeitsel door Gonzales Coques’, Simon Andreas Krausz, Herman Saftleven en een mogelijk portret door Esajas van der Velde, met correspondentie en fotografisch illustratiemateriaal en losse kladaantekeningen., 1940-1946 en z.j.; 596; 1 omslag
          - Manuscript van een niet gepubliceerd artikel 'Teekeningen van Hercules Segers', met fotografisch illustratiemateriaal en ingekomen brief van J.G. van Gelder over de kopijvoorbereiding., 1943 en z.j.; 597; 1 omslag
            Het artikel is vermoedelijk wegens papiergebrek niet gepubliceerd.
          - Manuscripten voor een niet gepubliceerd artikel over de Nederlandse Italiëgangers (de “bentvogels”) met correspondentie over mogelijke publicatie., 1952 en z.j.; 598; 1 omslag
          - Stukken betreffende de verlening van een eredoctoraat in de kunstgeschiedenis aan Welcker door de Rijksuniversiteit van Leiden., 1956-1959; 599; 1 omslag
          - Adressenboekje met aantekeningen voor zijn kunsthistorische correspondentie., Z.j.; 600; 1 bandje
          - Concepten van artikelen over Hendrik Goltzius: 'De zoogenaamde “Academie” van Haarlem ten tijde van Hendrick Goltzius', en De schepping van Goltzius’ Scheppingsdagen', met fotografisch illustratiemateriaal., Z.j.; 601; 1 omslag
          - Albumbladen met zwart-wit foto’s uit buitenlandse musea en kunstverzamelingen van 17e-eeuwse Nederlandse kunstschilders., Z.j. (vóór 1940); 602; 1 omslag
          - Verzamelingen losse fotografische reproducties van schilderijen en grafisch werk van Nederlandse 17e en 18e-eeuwse kunstenaars, deels met aantekeningen., Z.j.; 603, 792; 2 pakken
            - Bestanddeel 1, 603
            - Bestanddeel 2, deels met beschrijvingen achterop., 126
        - Overige openbare activiteiten, A.9.1.6.5.
          - Stukken betreffende activiteiten in de Nederlandsch Zuid-Afrikaansche Vereeniging., 1916-1948; 604-605; 1 omslag en 1 penning
            - Archivalia, 604; 1 omslag
            - Hangpenning bij gelegenheid van het Taalfeest van de NZAV, 1915 maart, 605; 1 penning
          - Steunpenning voor slachtoffers van de aardbeving in het district Kanto in Japan van 1 september 1923., 606; 1 penning in 1 doos.
          - Exemplaren van de gedenkpenningen van de vervlaamsing van de universiteit van Gent op 15 maart 1916, ontworpen door Josef Cantré in 1939, uitgereikt aan Albertus Welcker., Z.j.; 607; 2 penningen
          - Lesrooster voor clandestiene colleges aan Leidse studenten, met dankbetuiging van de Universiteit van Amsterdam voor zijn clandestiene collegewerk in 1943., 1941, 1945; 608; 2 stukken
          - Penning, uitgegeven bij gelegenheid van het 35-jarig bestaan van het Algemeen Steunfonds Amsterdam in het bezit van Adriaan Welcker., 1949; 609; 1 penning
          - Stukken betreffende zijn ontwerp voor een penning voor de Vereniging voor Heelkunde in Utrecht., 1952 maart - april; 610; 1 omslag
            Met ontwerpschetsen in calque, die met cellofaan op een achtergrond zijn aangebracht en daarvan ter conservering gemaakte fotokopieën
          - Ingekomen missive van het bestuur van de Nederlandsche Oudheidkundige Bond met zijn benoeming als lid, met concept van een afwijzingsantwoord., 1953 en z.j.; 611; 2 stukken
          - Ingekomen verslag van de herdenking van de bevrijding in het Groot Auditorium van de Rijksuniversiteit van Leiden in Mededelingen Civitas academica Lugduno Batava., 1965 mei; 612; 1 katern
          - Ter documentatie verzamelde stukken over de Peter de Grote bron in Spa., 1926; 613; 1 omslag
      - Fotoverzamelingen., A.9.1.7.
        - Foto van het huwelijk van zijn zuster Johanna M. Welcker met Lubertus van Gelder., 1914 december 20.; 614; 1 stuk
        - Fotografische jeugdportretten van A. Welcker., Z.j. (ca. 1900-1920); 615; 1 omslag
        - Fotografisch portret van Albert Welcker., Z.j.; 775; 1 stuk
          Wegens het formaat is het apart geborgen.
        - Groepsfoto’s met Welcker in geleerd gezelschap tijdens of na zijn studie in Leiden., 1911, 1916 en z.j.; 776; 3 stukken
          Assistenten Wetenschappelijk genootschap in Amsterdam, 1911 # Eerste Vlaamse Leergang in Leiden, mede georganiseerd door het Algemeen Nederlandsch Verbond, z.j. # Welcker met de corona van zijn promotie, 26 juni 1916
        - Fotografische portretten van Albert Welcker., 1917 en z.j. (ca. 1950); 616; 1 omslag
        - Fotografische portretten van zijn dochter Johanna Maria Welcker (1920-2009)., 1921 en z.j. (ca. 1924); 617; 1 omslag
        - Achter glas ingelijste stukken betreffende 19e-eeuwse familieleden Welcker., Z.j.; 788-789; 3 ingelijste stukken
          - Lithografische portretten van dr. Albert Welcker, ornitholoog en Ph. Heinric Welcker ten onrechte voorgesteld als “collaboratoren’ in een Duits ziekenhuis in de 19e eeuw en ingelijst door het Rijksprentenkabinet, z.j., 788; 2 stukken
          - Fotografische reproductie van het bewijs van Nederlanderschap, verleend aan Rudolph Welcker door Koning Willem III op 15 september 1852, z.j., 789; 1 stuk
        - Verzameling glasnegatieven met reproducties van fotografische portretten van familieleden Welcker en De Wit door Albertus Welcker., Z.j. (ca. 1930); 618; 1 doosje
    - Johanna Maria van Wessem (1896-1978), A.9.2.
      - Persoonlijke archivalia, A.9.2.1.
        - Potloodtekeningen van Johanna Maria van Wessem., 1882, 1926; 777; 2 stukken
        - Foto, genomen na de brand van de grote houtfabriek De Tijdgeest in Zaandam, van de familie Van Wessem., 1909 maart 23.; 619; 1 stuk
        - Ingekomen briefkaart bij Johanna Maria van Wessem met foto van haar ouders., 1921 november 15; 620; 1 stuk
        - Akte van een huurkoopovereenkomst voor een piano., 1929 februari 2; 621; 1 stuk
        - Ingekomen excuusbrief van J. van der Hoop., 1931 april 5; 622; 1 stuk
        - Medaille uitgereikt aan Johanna Maria van Wessem wegens haar 25-jarig lidmaatschap van de vrijmetselaarsloge KWS., 1936 mei 17; 623; 1 medaille
      - Fotoverzameling, A.9.2.2.
        - Fotografische portretten van Johanna Maria van Wessem, met groepsfoto van haar klas ca. 1908., 1897-1919; 624; 1 omslag
        - Groepsfoto van de familie Van Wessem in Zaandam., Z.j.; 625; 1 stuk
        - Verzamelde foto’s van familieleden van Johanna Maria. van Wessem., 1906-1918 en z.j.; 626-628; 1 deel en 2 omslagen
          - Fotoalbum, 1906-1914 en z.j., 626; 1 deel
          - Foto’s van het eerste elftal van de Bloemendaalse Mixed Hockey Club “De Saxenburgers”, 1913-1914 en z.j., 627; 1 omslag
          - Losse familiefoto’s, 1917-1918 en z.j. (ca.1900-1940), 628; 1 omslag
        - Fotoalbums met verzamelde portretten., 1883 en z.j.; 629-631; 1 deel en 1 omslag
          - Fotoalbum in fluwelen band, z.j., 629; 1 deel
            Voorin geschreven door Albertus Welcker “Fotoalbum van (waarschijnlijk) Johanna Maria (van Wessem)-Laan", o.a. kostschooltijd op Erica, Baarn.
          - Los aangetroffen foto’s in briefkaartformaat, 1883 en z.j., 630; 1 omslag
            Op één foto is melding van Stella, afkomstig uit Erica in Baarn.
          - Fotoalbum met familieleden van Johanna Maria van Wessem uit hun kindertijd, z.j., 631; 1 deel
            Alle foto’s dateren uit de periode 1883-1900. Het slot is van het album afgebroken. Veel foto’s zijn uit het album verwijderd en mogelijk elders in het archief geborgen. Door Albertus Welcker zijn in de 20e eeuw op sommige plaatsen bijschriften aangebracht.
        - Album met foto’s van John William Welcker en diens kinderen met familieleden, samengesteld tijdens hun verblijf in Oosterbeek., 1920-1922; 632; 1 deel
        - Door haar bestelde fotografische portretten van Carl Gustav Jung., Z.j.; 633; 1 omslag
        - Foto’s van beeldhouwwerken in een atelier met portretten van een vrouwelijke beeldhouwer., Z.j.; 634; 1 omslag
  - Johanna Maria Welcker (1920-2009), A.10.
    Johanna Maria Welcker is een dochter van Albertus Welcker (1886-1957) en Johanna Maria van Wessem (1896-1978)
    - Ingekomen brieven van haar moeder Johanna Maria van Wessem., 1924, 1925 en z.j.; 635; 3 stukken
    - ‘Politiek in De Nieuwe Gids’, artikel van J.M. Welcker in het weekendkatern van Trouw: ‘De mythe van De Nieuwe Gids‘., 1985 november 12; 636; 1 katern
    - Documentatie en aantekeningen, aangetroffen in Frans Becker en Johan Frieswijk, Bedrijven in eigen beheer, kolonies en productieve associaties in Nederland 1901-1956 (Nijmegen 1976), met een hoofdstuk van J.M. Welcker over de kolonie Walden van Frederik van Eeden., 1994 en z.j.; 637; 1 omslag
    - Ingekomen missive van het Centraal Register van Particuliere Archieven met mededelingen over de inschrijving van het familiearchief Welcker in het register., 1994; 638; 2 stukken
  - Jan Willem Welcker (1925-1977), A.11.
    Jan Willem Welcker is een zoo van Albertus Welcker (1886-1957) en Johanna Maria van Wessem (1896-1978). Hij had twee pleegkinderen. Deze zijn met hem omgekomen tijdens de vliegramp in Teneriffe van 1977. De door de pleegkinderen opgemaakte stukken, meest albums, die in het huis van Jan Wile Welcker zijn gebleven, zijn in dit hoofdstuk beschreven.
    - Persoonlijk leven en familieleven, A.11.1.
      - Diploma’s van de HBS in Ede en de Middelbare Technische School in Haarlem, met examenlijsten., 1944, 1953; 639; 1 omslag
      - Medaille voor een zeiltocht, uitgereikt door de Watersportvereniging “het Witte Huis” te Loosdrecht aan Jan Willem Welcker., 1951; 640; 1 penning
      - Rijbewijs en paspoort, met visa., 1952, 1966-1971; 641; 1 deeltje
      - Receptiealbum bij gelegenheid van zijn huwelijk met Joan Rose-Marie Robbers, met bijlagen., 1953 september; 642-643; 1 deel en 1 omslag
        - Receptieboek met ingeplakte foto’s en documenten, 642; 1 deel
        - Ingekomen telegrammen en kopieën van het geboortebewijs van Rosemarie Robberts, 643; 1 omslag
      - Stukken betreffende de adoptie van hun pleegkind Ingrid Saskia te Nijenhuis als dochter., 1959-1963; 644; 1 omslag
      - Stukken betreffende de voogdij over en de doop en adoptie van hun pleegkind Richard Kevezee als zoon., 1963-1967; 645; 1 omslag
      - Testamenten van Jan Willem Welcker en Rosemarie Robbers te gunste van hun pleegkind Ingrid, verleden voor M.T.J. Rupp, notaris te Amsterdam., 1960 maart 19; 646; 2 stukken
      - Dagboeknotities van Ingrid Welcker gedurende een schoolvakantie, gericht aan haar pleegmoeder., Z.j. (ca. 1960).; 647; 1 deeltje
      - Toegangsbewijzen voor een zwembad van Richard Welcker, met klassenfoto’s., 1962, 1972 en z.j.; 648; 1 omslag
      - Stukken betreffende het omkomen van het gezin van Jan Willem Welcker tijdens de vliegramp in Tenerife., 1977-1987; 649-778; 1 stuk, 1 omslag en 2 pakken
        - Verzamelde krantenberichten over de vliegramp, 1977 maart-april, 649; 1 pak
        - Overlijdensaankondigingen met ingekomen brieven, 1977, 650; 1 omslag
        - Condoleanceregister, tevens dienend als plakboek, 1977 april - mei, 651; 1 pak
        - “10 jaar na Tenerife”. interview met Victor Grubbs, gezagvoerder van het PanAm-toestel, 1987 maart 28, 778; 1 stuk
    - Bezittingen, A.11.2.
      - Ingekomen brieven van zijn neef John William Welcker over gemeenschappelijke zakelijke belangen na de dood van zijn vader A. Welcker., 1957-1958; 652; 1 omslag
      - Stukken betreffende de bruikleen en de schenking van een schilderij ‘gezicht op Rhenen' van Johannis Ruysschen door Jan Willem Welcker aan het gemeentemuseum van Arnhem., 1959; 653; 1 omslag
      - Ingekomen brief van H. Willemsen, notaris te Amsterdam ten geleid van een eigendomsbewijs van een perceel in Loosdrecht., 1964 februari 24; 654; 1 stuk
      - Stukken betreffende de aankoop van de ambachtsheerlijkheid van Laag Nieuwkoop onder Kockengen (Utrecht)., 1971 juni; 655; 1 omslag
    - Openbaar leven, A.11.3.
      - Herinneringsmedaille van Jan Willem Welcker als militair in Nederlandsch-Indië. met legitimatie-armband, 1946, 1949; 656; 2 objecten
      - Documenten betreffende zijn militaire dienst in Nederlandsch-Indië., 1946-1950; 657; 1 omslag
      - Album met foto’s en andere documenten betreffende zijn uitzending als militair naar Nederlandsch-Indië., 1946-1950; 658; 1 deel
      - Werkgeversverklaringen betreffende zijn dienstverband in diverse ondernemingen., 1946-1977; 659; 1 omslag
      - Foto’s betreffende zijn werkzaamheden bij de handelsmaatschappij Fibra in Zaandam., Z.j. (1952-1958); 660; 1 omslag
      - Bladen met foto’s van een ijzerwinningsbedrijf in Santos, Brazilië., 1964; 661; 1 pak
      - Legitimatiebewijzen van Welcker als werknemer voor Hewitt-Robbins in Brazilië., 1964; 662; 2 stukken
      - Ingekomen documentatie van het PR-bureau van Hewitt-Robbins: foto’s van mijnwerkzaamheden in Cosipa door Joseph B. Brignolo en een artikel over mijnwerkzaamheden in Noamundi door de Tata Iron and Steel Company in India., 1968; 663; 1 omslag
    - Genealogisch onderzoek, A.11.4.
      - Plakboek van Jan Willem Welcker met krantenartikelen en andere documenten over tentoonstellingen van de kunstverzameling van zijn vader Albertus Welcker, diens eredoctoraat en bemoeienis met kunstgeschiedenis, met bijlagen., 1924-1956; 664-665; 1 deel en 1 omslag
        - Plakboek, 1924-1956, 664; 1 deel
        - Niet ingeplakte stukken, 1934-1956 en z.j., 665; 1 omslag
      - Dossiers inzake genealogische onderzoekingen van Jan Willem Welcker., 1948-1976 en z.j.; 666-683; 18 omslagen
        - Correspondentie met J.C. Avis over de kwartieren van zijn voorouders, 1976, 666
        - Correspondentie met J.C. Avis over voorouders op Texel en in het Noorderkwartier van Holland: Boor, Maas Schagen en Schraap, 1973 en z.j., 667
        - Fotokopieën van regionaalhistorische artikelen over het Noorderkwartier van Holland in De Speelwagen, 1946-1953, 668; z.j.
        - Dossier inzake de familie Kühn en de verwante familie Susan als parentelen van J.C. Avis, 1973, 669; 1 omslag
        - Dossier inzake de familie Laan, 1975, 670
        - Genealogieën van de families Mallinckrodt, Engels en aanverwante families, met bijlagen., 671
        - Correspondentie met G.J.M. de Monyé over diens familie in de 16e en 17e eeuw, met genealogieën, 1974, 672; 1 omslag
        - Dossier inzake de familie Van Raedt en haar verwantschp met de famiie De Wit, z.j., 673; 1 omslag
        - Dossier inzake de familie Van Renesse en verwante families als Binsbergen, met regionale gegevens over Renswoude en Bennekom, 1964-1975, 674
        - Dossier inzake de familie van Rosendaal, 1974-1976, 675; 1 omslag
        - Dossier inzake de familie Slichger en de aanverwante families Pauw en Rotgans met regionalia betreffende het Noord-Hollandse dorp Hoogwoud en omgeving, 1974 en z.j., 676
        - Dossier inzake de familie Smout, 1975 en z.j., 677
        - Dossier inzake de aan de familie van Wessem verwante familie Soetens, met stamboom van de verwante familie Van Belle, 1975-1976, 678
        - Dossier inzake de familie Van Westhreene en aanverwanten, in het bijzonder Van Ewijck, z.j., 679
        - Dossier inzake enkele leden van de familie De Wit en aanverwante families, 1964 en z.j., 680; 1 omslag
          Voor de aanverwante familie Van Renesse, zie inv.nr. 674
        - Manuscript-stamboom van afstammelingen van Yff en de familie Yvenius, z.j., 681; 1 stuk
        - Manuscript-genealogie van de familie Coster van Voorhout en losse aantekeningen, z.j., 682; 1 omslag
        - Register met literatuurverwijzingen deels op tijdschrift en op geslachtsnaam, met blocknoot met bladen voorin genealogieën te bergen literatuuraanhalingen, z.j., 683
      - Eigenhandig samengesteld alfabetisch kaartsysteem met namen van de familie Welcker en aanverwante familieleden., 1977; 790; 1 kaartenbak
      - Verzameling fotokopieën van publicaties van Clara Johanna Welcker door Jan Willem Welcker, met lijst van publicaties., Z.j.; 684; 1 omslag
    - Fotoverzameling, A.11.5.
      - Familiefoto’s, A.11.5.1.
        - Fotografische portretten van Jan Willem Welcker, zijn eerste verloofde Haya Downer en Rosemarie Robbers., 1926-1977; 685; 1 omslag
        - Foto’s en fotonegatieven van het gezin Welcker in Amsterdam en Laren, met fotografische portretten van hun geadopteerde kinderen Ingrid en Richard Welcker., 1943-1977; 686; 1 omslag
        - Fotografische portretten in klein formaat en pasfoto’s van Jan Willem Welcker, Rosemarie Robbers en Ingrid en Richard., Z.j. (1952-1977); 687; 4 pakjes
        - Album met foto’s van het pleegkind Ingrid Saskia Welcker., 1959-1961; 688; 1 deel
        - Album met foto’s van Rosemarie Robbers., 1928-1975; 689; 1 deel
          Achterin aan de keerzijde: foto’s genomen tijdens een charitatieve reis van Rosemarie Robbers naar India met o.a. een bezoek aan Moeder Teresa. Z.j.
        - Verzamelde en opgeplakte foto’s van Jan Willem Welcker en Anemarie Robbers, met familieleden, 1929-1960, samengesteld door Ingrid Welcker., Z.j.; 690-697; 1 deel en 1 omslag
          - Fotoalbum, 690; 1 deel
          - Losse bladen, 691; 1 omslag
      - Chronologisch verzameld fotomateriaal van Welcker zelf, A.11.5.2.
        - Fotoalbum met foto’s van diverse relaties en over diverse onderwerpen., 1959; 692; 1 deel
        - Fotonegatieven., 1937-1963; 693-697; 5 omslagen
          - 1937, jamboree; 1939, schooltijd HBS, 1940-1944, 1946-1949, 693
          - Huwelijksreis en vakantiefoto’s, 1953-1958, 694
          - Negatieven en positieven, 1959-1968, 695
          - Fotonegatieven van zwartwitfilms en kleurenfilms, 1959-1960, 696
          - Fotonegatieven van zwartwitfilms en kleurenfilms, 1961-1963, 697
    - Verzamelde souvenirs, A.11.6.
      - Album met verzamelde vooroorlogse prentbriefkaarten uit Amsterdam en het eiland Walcheren., Z.j.; 768; 1 deel
      - Album met foto’s en souvenirs van een reis door Italië en Frankrijk., 1960 april; 698; 1 deel
      - Reissouvenirs van een vakantie in Tenero (Lago Maggiore, Zwitserland), met foto’s van Ingrid Welcker., 1961 mei; 699; 1 omslag
      - Album met ingekomen prentbriefkaarten bij Ingrid Welcker., Z.j. (ca. 1970); 700; 1 deel
- Aanverwante families, B.
  - Families Mallinckrodt en Engels, B.1.
    - Mallinckrodt, B.1.1.
      De familie Welcker is verwant met de familie Mallinckrodt door een huwelijk van Rudolph Welcker (1808-1882) en Christina Henriëtte Paulina (Paulina) Mallinckrodt (1807-1875). In 1958 werd een familiearchief Mallinckrodt aangetroffen bij de heer H.H. Mallinckrodt in Zwollerkarspel.
      - Ingekomen brieven bij Wilhelm Andreas Mallinckrodt van zijn schoonzoon Martinus. Beyerinck en diens kinderen., 1838, 1844; 702; 2 stukken
      - Brief van Van Diemen aan Ludwig Wilhelm August Mallinckrodt (1805-1881) over zijn wederwaardigheden op het eiland Ambon., 1846 april 24; 701; 1 stuk
      - Blad met aantekeningen over wederwaardigheden van het echtpaar Wilhelm Mallinckrodt en Caroline Engels en hun familieleden over de periode 1799-1816., Z.j.; 703; 1 stuk
      - Fotografische portretten van Conrad Adolf Mallinckrodt (1816-1887) zijn echtgenoot Johanna H. van Rein en leden van de familie Engels., 1867 en z.j.; 704; 1 omslag
    - Engels, B.1.2.
      De familie Mallinckrodt is verwant met de familie Engels door een huwelijk van Wilhelm Andreas Mallinckrodt (1769-1847) en Susanne Marie Johanna Caroline (Caroline) Engels (1774-1839)